# 请教股权收益权的转让问题？

提问人：hcl1986 时间：2013-02-05 17:21:02
上市公司A的母公司B公司向某信托公司C公司转让其持有上市公司的股权收益权，持股股数为 66945697 股，转让价格为 16000 万元，B公司有权在信托生效日满 24 个信托月之日及之后回购，企业账面作为长期借款处理，这样处理合适吗？

回答人：chenyiwei
B公司是有权在 24 个月内回购还是有义务在 24 个月内回购？回购价格如何确定？

提问人：hcl1986 时间：2013-02-05 20:40:39
回复 chenyiwei 的帖子
陈版，刚才可能没表达清楚，合同中规定B公司应在 30 个信托之月之日回购全部的股权收益权（义务），而且，B公司有权在信托生效满 24个信托月之日及之后提前回购回购条款如下
（ 1 ）信托生效内 5 个工作日内回购，回购价格为信托生效时的认购资金总额 1% 。 （ 2 ）信托生效满 12 个信托月之日，回购价格为信托生效时的认购资金总额10.5%， （ 3 ）若B选择信托期满 24 个月时提前回购，回购价格为信托生效时的信托资金总额 10.5%- 标的股票产生的现金收益。 （ 4 ）若不选择信托期满 24 个月时提前回购，回购价格为信托生效时的信托资金总额9.5%+信托生效时的信托资金总额 1.5% 。 （ 5 ）信托生效满 30 个信托月之日，信托生效时的信托资金金额8.5%-表的股票产生的现金收益。

回答人：chenyiwei
这种情况下，母公司将其列报为借款是合适的。参照证监会公告[2012]42号中“债权与股权的划分”的规定。